# 新增股东，出资所形成的资本公积溢价之个税问题？

提问人：杜门翠绿 时间：2010-06-11 15:14:58
请问老师们：某公司新增股东，该股东溢价出资并形成的资本公积溢价，原股东在溢价形成后，是否就按照持股比例享有部分构成个税纳税义务？

回答人：chenyiwei
回复 楼主 杜门翠绿 的帖子原股东应当不会在引入新股东时即发生纳税义务，因为此时在法律形式上并未发生股权转让或清算。